臺灣臺中地方法院刑事判決
111年度訴字第1877號
公  訴  人  臺灣臺中地方檢察署檢察官
被      告  嗎哪生物科技有限公司

兼  代表人  邵至誠


共      同  
選任辯護人  徐明珠律師
            陳婉寧律師
上列被告因違反動物用藥品管理法案件，經檢察官提起公訴（11
1年度偵字第15242號），被告於準備程序中就被訴之事實為有罪
之陳述，檢察官聲請改依協商程序而為判決，本院合議庭裁定由
受命法官獨任行認罪協商程序，並判決如下：
    主    文
邵至誠犯動物用藥品管理法第三十三條第一項之製造動物用偽藥
罪，處有期徒刑壹年，併科罰金新臺幣參萬元，罰金如易服勞役
，以新臺幣壹仟元折算壹日。緩刑貳年，並應於判決確定之日起
陸個月內，向公庫支付新臺幣捌萬元。
嗎哪生物科技有限公司因代表人執行業務犯動物用藥品管理法第
三十五條第一項之罪，處罰金新臺幣貳萬元。
    犯罪事實及理由
一、本案犯罪事實及證據，除證據並所犯法條欄一、編號3關於
    「行政院農業委員會家畜衛生試驗所動物用藥品檢定分析函
    」之記載，更正為「行政院農業委員會家畜衛生試驗所動物
    用藥品檢定分所函」；證據並所犯法條欄二、第1行關於「
    違犯動物用藥管理法第33條第1項」之記載，更正為「違犯
    動物用藥品管理法第33條第1項」，另補充證據：「被告嗎
    哪生物科技有限公司及邵至誠於本院準備程序中之自白」外
    ，餘均引用附件檢察官起訴書之記載。
二、本案被告嗎哪生物科技有限公司及邵至誠已認罪，經檢察官
    與選任辯護人、被告於審判外達成協商合意，其合意內容如
    主文所示。上開協商合意並無刑事訴訟法第455條之4第1項
    所列情形之一，檢察官聲請改依協商程序而為判決，本院爰
    不經言詞辯論，於協商合意範圍內為協商判決。
三、附註事項:
  ㈠核被告邵至誠所為，係犯動物用藥品管理法第33條第1項之製
    造動物用偽藥及同法第35條第1項之販賣動物用偽藥罪。其
    製造上開動物用偽藥，係以販賣為目的，是其犯罪行為之全
    部過程，在自然意義上雖非完全一致，但犯罪目的單一，製
    造及販賣動物用偽藥之行為間仍有部分合致，故應認其係一
    行為觸犯上開二罪名，為想像競合犯，依刑法第55條前段規
    定，應從較重之製造動物用偽藥罪處斷。
　㈡核被告嗎哪生物科技有限公司所為，則係因代表人執行業務
    犯動物用藥品管理法第33條第1項、第35條第1項之罪，而應
    依同法第42條規定，科以同法第33條第1項、第35條第1項罰
    金刑。又其係因代表人即被告邵至誠之行為而受罰，自應比
    照被告邵至誠，認係一行為觸犯動物用藥品管理法第42條、
    第33條第1項及動物用藥品管理法第42條、第35條第1項等罰
    金刑罪名，依刑法第55條前段規定，應從較重之動物用藥品
    管理法第42條、第35條第1項罰金刑規定論處。
四、應適用之法條：刑事訴訟法第455條之2第1項、第455條之4
    第2項、第455條之8、第454條第2項，動物用藥品管理法第3
    3條第1項、第35條第1項、第42條，刑法第11條、第55條前
    段、第42條第3項、第74條第1項第1款、第2項第4款，刑法
    施行法第1條之1第1項，判決如主文。
五、協商判決除有刑事訴訟法第455條之4第1項第1款於本訊問程
    序終結前，被告撤銷協商合意或檢察官撤回協商聲請者；第
    2款被告協商之意思非出於自由意志者；第4款被告所犯之罪
    非第455條之2第1項所得以協商判決者；第6款被告有其他較
    重之裁判上一罪之犯罪事實者；第7款法院認應諭知免刑或
    免訴、不受理者情形之一及違反同條第2項「法院應於協商
    合意範圍內為判決；法院為協商判決所科之刑，以宣告緩刑
    、2年以下有期徒刑、拘役或罰金為限。」之規定外，不得
    上訴。
六、如有上開可得上訴情形，應於收受判決送達後20日內向本院
    提出上訴書狀（應敘述具體理由並附繕本）。上訴書狀如未
    敘述理由，應於上訴期間屆滿後20日內補提理由書於本院。
     　　
中　　華　　民　　國　　111 　年　 11 　　月　   2　　日
                  刑事第一庭    法  官  王振佑
以上正本證明與原本無異。
　　　　　　　　　　　　　　　　書記官  王淑燕
中　　華　　民　　國　　111 　年　 11 　　月　   2　　日
附錄論罪科刑法條:
動物用藥品管理法第33條
製造或輸入動物用偽藥或禁藥者，除有第 5 條第 1 項第 2 款
但書所定情形外，處 1 年以上 7 年以下有期徒刑，併科新臺幣
450 萬元以下罰金。
犯前項之罪，因而致人於死者，處無期徒刑或 7 年以上有期徒
刑；致重傷者，處 3 年以上 10 年以下有期徒刑。
因過失犯第 1 項之罪者，處 3 年以下有期徒刑、拘役或科新臺
幣 50 萬元以下罰金。
第 1 項之未遂犯罰之。

動物用藥品管理法第35條
分裝、販賣、運送、寄藏、牙保、轉讓或意圖販賣而陳列或貯藏
動物用偽藥或禁藥，處 6 月以上 5 年以下有期徒刑，得併科新
臺幣 5 百萬元以下罰金。
犯前項之罪，因而致人於死者，處 7 年以上有期徒刑；致重傷
者，處 1 年以上 7 年以下有期徒刑。
因過失犯第 1 項之罪者，處 2 年以下有期徒刑、拘役或科新臺
幣 30 萬元以下罰金。
第 1 項之未遂犯罰之。

動物用藥品管理法第42條
法人之代表人、法人或自然人之代理人、受雇人或其他從業人員
，因執行業務，犯第 33 條至第 38 條之罪者，除依各該條規定
處罰其行為人外，對該法人或自然人亦科以各該條之罰金刑。
　　　　
附件：
臺灣臺中地方檢察署111年度偵字第15242號起訴書。